

409 24e Avenue Deux-Montagnes, QC J7R 4Y3

(438) 521 - 8874 fred.pioger@gmail.com

### **PROFIL**

Je possède plus de 14 années d'expérience en informatique. J'ai une bonne capacité d'adaptation et je suis en mesure de faire face à toute situation. La formation continue est importante pour moi. Je désire faire partie d'une entreprise dynamique et ambitieuse.

# Compétences

Java HTML5, CSS, JavaScript **ASP.NET MVC** C#

SQL C++

Python Microsoft Windows Server 2003, 2008, 2012, 2016

Microsoft Windows XP, Vista, 7, 8, 10 Active Directory, DNS, DHCP, GPO Office 365 (Exchange, Sharepoint, Skype Entreprise)

VMWare 6.0, VSphere **VEEAM Backup** 

Novell

## **LANGUES**

Français **Anglais** 

# INTÉRÊTS

Camping Pêche Patin Nintendo Switch

## **EXPERIENCES PROFESSIONNELLES**

De sept. 2011 à nov. 2018 Laval

### Van de Water Raymond

Directeur informatique (mai 2017 à novembre 2018) et administrateur système

Administrer le réseau et les serveurs

Gérer les proiets informatiques et le budget

Superviser le technicien et les différents consultants

Rédiger les procédures informatiques

Assurer un support aux usagers de niveau 1 et 2

Référence: Stéphane Raymond

De août 2010 A sept. 2011 Laval

#### **Camions Excellence Peterbilt**

Technicien informatique Gérer le parc informatique Offrir un soutien aux utilisateurs

Assurer le fonctionnement des outils informatiques

Effectuer les achats informatiques Référence: Carole Bazinet

De juin 2007 à août 2010 Boucherville

# **Groupe Robert transport**

Administrateur système

Gérer les serveurs

Offrir un soutien aux utilisateurs de niveau 2

Effectuer les achats informatiques Référence: Alain Malboeuf

De sept. 206 à mai 2007 Rougemont

#### **Paulymark**

Administrateur système

Gérer les serveurs

Offrir un soutien aux utilisateurs Entretenir le site internet

De août 2005 à iuin 2006 Varenne

#### 3minds

Technicien en informatique Réparer les systèmes informatiques

Offrir un soutien informatique aux entreprises

# **FORMATIONS**

HTML, CSS, and JavaScript for Web En cours

**Developers** 

Coursera

Building Applications with ASP.NET MVC 4 En cours

**Pluralsight** 

Initiation à la programmation (en Java) En cours

Coursera

2005 Diplôme d'études collégiales

Technique de l'informatique

Cégep du Vieux Montréal